【裁判字號】    98,消債更,122
【裁判日期】    980512
【裁判案由】    更生
【裁判全文】
臺灣桃園地方法院民事裁定           98年度消債更字第122號
聲  請  人
即 債 務人  甲○○○
                        樓
上列聲請人請求更生事件，本院裁定如下：
    主      文
准債務人甲○○○自中華民國九十八年五月十二日上午十二時起
開始更生程序。
命司法事務官進行本件更生程序。
    理      由
一、按債務人不能清償債務或有不能清償之虞者，得依本條例所
    定更生或清算程序，清理其債務，消費者債務清理條例第3
    條定有明文。所謂不能清償債務，係指支付不能或停止支付
    而言。支付不能，則係指債務人欠缺清償資力，對於已屆清
    償期，且已受請求之債務之全部或主要部分，預見其為一般
    且繼續的不能清償之財產狀態。而債務人有無支付不能之更
    生或清算原因，係以裁定時之狀況為準，債務人之年紀及將
    來有無工作能力，並非聲請更生或清算之法定障礙事項。次
    按債務人無擔保或無優先權之債務總額未逾新臺幣（下同）
    1,200 萬元者，於法院裁定開始清算程序或宣告破產前，得
    向法院聲請更生，同條例第42條第1 項亦有明文。又法院開
    始更生程序之裁定，應載明其年、月、日、時，並即時發生
    效力，且得命司法事務官進行更生或清算程序，同條例第45
    條第1 項、第16條第1 項前段規定甚明。
二、本件聲請意旨略以：聲請人負債453 萬2,013 元，其中自用
    住宅擔保借款債務247 萬3,000 元，餘為無擔保借款債務，
    名下除有自用住宅及汽車1 部，別無其他財產，在早餐店打
    工及在美容室挽臉，月入約2 萬8,000 元，因不能清償債務
    ，在聲請更生前，曾以書面向最大債權金融機構淡水第一信
    用合作社請求協商債務清償方案而協商不成立，且聲請人未
    經法院裁定開始清算程序或宣告破產，爰聲請更生等語。
三、經查，債務人所主張之上開事實，業據提出財產及收入狀況
    說明書、債權人清冊、財產歸屬資料清單影本、土地建物登
    記謄本影本、存摺影本、財團法人金融聯合徵信中心個人綜
    合信用報告影本、前置協商不成立通知書影本、各類所得資
    料清單影本、水、電、電信等繳費單據影本、勞工保險被保
    險人投保資料表影本等件為證，核與其所述情節相符。依聲
    請人收入及財產狀況，顯然就其負債453 萬2,013 元，已陷
    於一般且繼續的不能清償狀態，該當不能清償債務之要件，
    此外，本件又查無聲請人有消費者債務清理條例第6 條第3
    項、第8 條、第46條所定應駁回更生聲請之情事，則聲請人
    聲請更生，於法即無不合，應予准許其聲請，並依首揭規定
    命司法事務官進行本件更生程序，爰裁定如主文。
中    華    民    國    98    年    5     月    12    日
                  民事第三庭    法  官  熊祥雲
上列正本證明與原本無異
不得抗告
中    華    民    國    98    年    5     月    12    日
                                書記官  崔青菁


司法院資訊處製作；財團法人民間司法改革基金會備份。
